【裁判字號】    90,簡上,77
【裁判日期】    900810
【裁判案由】    傷害
【裁判全文】
臺灣板橋地方法院刑事判決                            九十年度簡上字第七七號
    上訴人即
    被    告  乙○○
右列上訴人因傷害案件，不服本院八十九年度重簡字第一五四一號，中華民國八十九
年十二月六日第一審判決（聲請簡易判決處刑案號：八十九年度偵字第一七六二七號
），提起上訴，本院管轄之第二審合議庭判決如左：
    主      文
上訴駁回。
    事實及理由
一、本案經本院審理結果，認第一審以上訴人即被告乙○○所為係犯刑法第二百七十
    七條第一項之傷害罪，判處罰金五千元，如易服勞役，以三百元折算一日，其認
    事用法均無違誤，量刑亦屬適當，應予維持，並引用第一審判決書記載之事實（
    被告實施傷害行為之時間應為八十九年六月十六日中午十二時許，原判決逕引檢
    察官聲請簡易判決處刑書八十九年六月十六日之記載，應予更正）、證據及理由
    。
二、被告上訴意旨略以：伊無何毆打被害人甲○○之意思，僅用手拉她的手去催促辦
    理離婚登記，但因甲○○為女孩子，手比較細，被拉後有一點紅腫而已，原判決
    遽依傷害罪科罰，伊難以甘服云云。惟按刑法上所謂犯罪故意，係指對於構成要
    件該當事實或犯罪構成事實之認識，並意欲使其發生或容認其發生，而任何足以
    使人之身體或健康受到輕傷之行為，均可該當於傷害罪之行為；經查：被告於上
    訴伊始，已直承「告訴人亦不過雙側上臂抓傷，此乃二人拉扯所致」「此乃係夫
    妻間因細故爭執雙方互毆所產生之輕微抓傷」（見卷內八十九年十二月二十三日
    上訴狀），於本院訊問時猶供認稱：「（問，於上訴狀稱二人拉扯及因細故爭執
    互毆產生輕微之擦傷，是否屬實﹖）實在。」，並謂：「我並沒有毆打她，只是
    抓傷她而已。」（見本院九十年六月二十八日訊問筆錄），已難辭無傷害之故意
    及行為，且由被害人所受傷害為右上臂、右肘、右前臂擦傷及抓傷（見偵查卷第
    三頁所附臺北縣立三重醫院診斷證明書影本），受傷部位遍及右臂多處，傷勢兼
    有抓傷及擦傷，衡情殆無可能係被告單純將被害人拉出催促辦理離婚登記行為所
    能造成，被告辯稱此非毆打，從而不構成傷害罪名，倘非誤解傷害罪之意義，即
    為避就卸責之詞，皆不足採信，從而其執此指摘原判決不當，為無理由，應駁回
    其上訴。
據上論結，應依刑事訴訟法第四百五十五條之一第一項、第三項、第三百六十八條，
判決如主文。
本案經檢察官蔡宏展到庭執行職務。
中      華      民      國     九十     年      八      月      十      日
                                    臺灣板橋地方法院刑事第六庭
        審判長法  官  張  谷  輔
                                              法  官  徐  蘭  萍
                                              法  官  蔡  新  毅
右正本證明與原本無異。
不得上訴。
                                              書記官  謝  麗  秋
中      華      民      國     九十     年      八      月      十      日


司法院資訊處製作；財團法人民間司法改革基金會備份。
